【裁判字號】    92,易,1445
【裁判日期】    921014
【裁判案由】    侵占
【裁判全文】
臺灣板橋地方法院刑事判決                        九十二年度易字第一四四五號
    公  訴  人  臺灣板橋地方法院檢察署檢察官
    被      告  乙○○
    選任辯護人  蕭玉杉律師
右列被告因侵占案件，經檢察官提起公訴（九十二年度偵字第一五三四號），本院判
決如左：
    主  文
乙○○意圖為自己不法之所有，而侵占自己持有他人之物，處有期徒刑陸月，如易科
罰金，以佰元折算壹日。緩刑年。
    事  實
一、乙○○係天鶯塑膠股份有限公司之負責人（下稱天鶯公司），明知天鶯公司於民
    國九十年一月五日，已將如附表所示之五部機器售予中租迪和股份有限公司（下
    稱中租迪和公司），並由中租迪和公司於同日將該等機器以租賃方式出租予天鶯
    公司繼續持有，惟所有權人已更易為中租迪和公司，嗣乙○○因週轉不靈自同年
    五月十一日起未給付租金，經中租迪和公司通知將終止租約於同年七月底取回機
    器，詎乙○○竟意圖為自己不法之所有，於同年七月二十一日，在位於臺北縣樹
    林市○○街七七號天鶯公司，將中租迪和公司所有如附表所示之機器予以侵占入
    己後，交由其另名債權人（不詳真實姓名年籍）用以抵付其個人債務。
二、案經中租迪和公司訴由臺灣板橋地方法院檢察署檢察官偵查起訴。
    理  由
一、訊據被告乙○○固不否認其向告訴人中租迪和公司承租上開機器，而上開機器已
    遭另名債權人搬走，惟矢口否認有何右揭犯行，辯稱：機器是被地下錢莊的人搬
    走了，因伊於八十七年間跟他們借了新台幣（下同）三百萬元，加上利息大概欠
    他們五百多萬元，伊有跟他們說那機器是別人的不行搬走，但他們不理會，還威
    脅伊女兒之安全，所以伊不敢報警，伊並沒有侵占意圖云云。然查，如附表所示
    之機器係告訴人中租迪和公司於九十年一月五日向被告所經營之天鶯公司所購入
    ，雙方並於同日簽訂租賃契約，租賃期間自九十年一月十一日起至九十一年四月
    十一日止，被告所經營之天鶯公司每月應給付租金三十七萬元，嗣被告自九十年
    五月十一日起未給付租金，告訴人中租迪和公司已通知將於九十年七月底取回機
    器，業據告訴人代理人丙○○指述綦詳，並有買賣契約書、租賃契約書、統一發
    票、租賃物交貨與驗收證明書、照片等件附卷可稽。又被告雖辯稱機器於九十年
    七月二十一日遭人強行搬走云云，惟查，上開機器價值高達五百多萬元，此據告
    訴人代理人丙○○指述在卷，且由被告於九十年一月五日係以五百七十三萬二千
    八百元（未稅）售予告訴人中租迪和公司，其對於上開機器之價值實難諉為不知
    ，若另名債權人確係非經其同意而強行搬走機器，何以被告在事發後未立即報警
    ，亦未通知上開機器所有人中租迪和公司，竟隨即於九十年七月二十三日出境至
    中國大陸，殊與常情相悖。至被告聲請本院傳訊證人即其公司之前職員甲○○，
    其在本院調查時證稱：於九十年七月二十一日下午七時三十五分許，伊要打卡下
    班時，從辦公室旁經過時，有聽到伊老闆即被告和三、四人在裡面講話之聲音，
    說話聲很大，伊有敲門問是否有事，老闆說沒事，伊就離開了，他們在裡面談些
    什麼，伊並不清楚等語，是依其證述，尚無從認定上開機器確係遭人強行搬走，
    自難為有利於被告之認定。又被告另辯以：案發當日鄰居有打電話報警說天鶯公
    司內有不尋常糾紛發生，警察有來處理，因伊已被控制住，不清楚實際處理情形
    ，但據說警察有被告知是財務糾紛，故聲請傳訊當日處理糾紛之警員以證明有人
    至公司搬機器云云，惟被告在本院初訊時先係供稱：案發當日警察有到鄰居那裡
    處理糾紛，伊雖然知道警察在外面但因為顧慮女兒安全，故不敢報警云云，其前
    後供述歧異，已難遽予採信，且經本院向臺北縣政府警察局樹林分局函詢九十年
    七月二十一日有無接獲民眾報案，派員前往天鶯公司處理糾紛，該局函復稱經清
    查並未發現於該日有受理民眾報案而前往天鶯公司處理糾紛之紀錄，有九十二年
    八月二十三日樹警刑字第九二三六四六五號函文一紙附卷可稽。綜上所述
    ，被告前開辯解，顯係事後卸責之詞，委不足採，堪認被告係將上開機器易持有
    為所有予以侵占入己，嗣並交付另名債權人抵債，是本件事證明確，被告前開犯
    行洵堪認定，應予依法論科。
二、核被告所為，係犯刑法第三百三十五條第一項之侵占罪。爰審酌被告素行、犯罪
    之動機、目的、手段、所侵占物品之價值、在本院審理期間已陸續賠償告訴人中
    租迪和公司二十七萬元等一切情狀，量處如主文所示之刑，並諭知易科罰金之折
    算標準，以資懲儆。末查，被告未曾受有期徒刑以上刑之宣告，有臺灣高等法院
    被告全國前案紀錄表一份在卷可稽，經此偵審程序暨科刑判決後，當能知所警惕
    ，信無再犯之虞，本院認前開對其所宣告之刑以暫不執行為適當，爰併宣告緩刑
    三年，以啟自新。
據上論斷，應依刑事訴訟法第二百九十九條第一項前段，刑法第三百三十五條第一項
、第四十一條第一項前段、第七十四條第一款，罰金罰鍰提高標準條例第一條前段、
第二條，判決如主文。
本案經檢察官謝宗甫到庭執行職務
中      華      民      國    九十二    年      十      月     十四     日
          臺灣板橋地方法院刑事第六庭
                                          法  官  王  士  珮
右正本證明與原本無異。
如不服本判決，應於判決送達後十日內，向本院提出上訴狀。
                                          書記官  程  欣  怡
中      華      民      國    九十二    年      十      月     十四     日
附錄本件論罪科刑法條全文：
中華民國刑法第三百三十五條
意圖為自己或第三人不法之所有，而侵占自己持有他人之物者，處五年以下有期徒刑
、拘役或科或併科一千元以下罰金。
前項之未遂犯罰之。
附表：
┌──┬───────────────┬─────┐
│編號│機        器       名       稱│數      量│
├──┼───────────────┼─────┤
│ 一 │射出成型機（450T南嶸）        │   一台   │
├──┼───────────────┼─────┤
│ 二 │射出成型機（450T南嶸）        │   一台   │
├──┼───────────────┼─────┤
│ 三 │射出成型機（450T南嶸）        │   一台   │
├──┼───────────────┼─────┤
│ 四 │射出成型機（SM50震雄）        │   二台   │
└──┴───────────────┴─────┘


司法院資訊處製作；財團法人民間司法改革基金會備份。
